【裁判字號】    89,上訴,2015
【裁判日期】    891129
【裁判案由】    毒品危害防制條例
【裁判全文】
臺灣高等法院臺中分院刑事判決              民國八十九年度上訴字第二○一五號
    上  訴  人
    即  被  告  乙○○
右上訴人因毒品危害防制條例案件，不服臺灣臺中地方法院中華民國八十九年九月八
日第一審判決（民國八十九年度易字第二六八五號，起訴案號：臺灣臺中地方法院檢
察署民國八十九年度偵字第一一五七六號），提起上訴，本院判決如左：
    主      文
上訴駁回。
    事      實
一、乙○○曾因槍砲彈藥刀械管制條例案件，經台灣苗粟地方法院於民國（下同）八
    十八年十一月十八日判處有期徒刑五月，如易科罰金以三百元折算一日，甫於八
    十九年三月十日執行完畢。詎不知悔改，明知安非他命係毒品危害防制條例所管
    制之第二級毒品，竟基於概括之犯意，於八十九年六月間，在苗粟縣頭份鎮頭份
    里頭份二六四號，連續多次無償轉讓第二級毒品安非他命與其姊張玉佳施用。嗣
    於八十九年六月十五日，張玉佳因施用第二級毒品安非他命，為警在苗粟縣頭份
    鎮頭份里頭份二六四號查獲時，供出上情。
二、案經台中港務警察所報請臺灣臺中地方法院檢察署檢察官偵查起訴。
    理      由
一、訊據上訴人即被告（下稱被告）乙○○對於右揭犯罪事實在原審偵審中均坦承不
    諱，核與證人張玉佳證稱之情節相符，且張玉佳尿液送驗結果呈安非他命陽性反
    應，有台中縣衛生局檢驗尿水報告書在卷可稽，足徵張玉佳之證述為真實，被告
    於本院否認轉讓，並辯稱渠等係一起吸食云云，乃屬卸責之詞，不可採信。被告
    罪證明確，犯行應堪認定。
二、核被告所為，係犯毒品危害防制條例第八條第二項之轉讓第二級毒品罪。被告轉
    讓前持有第二級毒品之低度行為，應為轉讓之高度行為所吸收，不另論罪。又其
    先後多次轉讓毒品犯行、時間緊接、所犯罪名相同，顯基於概括之犯意為之，為
    連續犯，依刑法第五十六條之規定以一罪論，並加重其刑。又被告曾因槍砲彈藥
    刀械管制條例案件，經台灣苗粟地方法院於八十八年十一月十八日判刑五月，如
    易科罰金，以三百元折算一日，並於八十九年三月十日執行完畢，有台灣高等法
    院刑事被告全國前案紀錄表附卷可稽，其五年以內再犯本件有期徒刑以上之罪，
    為累犯，應依法加重其刑，原審適用毒品危害防制條例第八條第二項，刑法第十
    一條前段、第五十六條、第四十七條之規定，爰審酌被告轉讓毒品之對象，乃其
    胞姊，其犯罪目的、動機及其他犯罪之一切情狀，量處有期徒刑柒月，其認事用
    法及量刑，並無不當，被告上訴否認轉讓，恣意指摘原判決不當，為無理由，應
    予駁回。
三、據上論斷，應依刑事訴訟法第三百六十八條判決如主文。
本案經檢察官甲○○到庭執行職務。
中      華      民      國    八十九      年    十一      月   廿九     日
                              臺灣高等法院臺中分院刑事第四庭
                                    審判長法  官  洪  耀  宗
                                          法  官  劉  登  俊
                                          法  官  吳  重  政
右正本證明與原本無異。
如不服本判決應於收受送達後十日內向本院提出上訴書狀，其未敘述上訴之理由者並
得於提起上訴後十日內向本院補提理由書（均須按他造當事人之人數附繕本）。
                                          書記官  郭  文  華
中      華      民      國    八十九      年    十二      月    一      日
                                                                        Ｋ
附錄：
毒品危害防制條例第八條第二項：
轉讓第二級毒品者，處六月以上五年以下有期徒刑，得併科新臺幣七十萬元以下罰金
。
                                                                        Ｋ


司法院資訊處製作；財團法人民間司法改革基金會備份。
